臺灣臺中地方法院行政訴訟裁定
110年度簡更三字第5號
抗  告  人  徐志宏  
即  原  告
相  對  人  臺中市交通事件裁決處
即  被  告            設臺中市○○區○○○路00號 
代  表  人  黃士哲    住臺中市○○區○○○路00號
訴訟代理人  黃曉妍律師
複代理人    高宏文律師
相  對  人  臺中市政府警察局第六分局 
即  被  告            設臺中市西屯區市○路000號
代  表  人  蔡元戎    住臺中市西屯區市○路000號
訴訟代理人  林振瑞    住臺中市西屯區市○路000號
上列當事人間因違反道路交通管理處罰條例事件，抗告人對於本
院民國110年12月9日所為命其補正上訴費之裁定，提起抗告，本
院裁定如下：
    主      文
原裁定廢棄。
    理      由
一、抗告意旨略以：貴院誤引行政訴訟法第98條之2第1項，溢徵
    訴訟費用3千元整，按同法第2項規定發回更審再上訴之案件
    免徵訴訟費用，聲請退還所繳裁判費全部等語。
二、按「簡易訴訟程序之抗告、再審及重新審理，分別準用第 4
    編至第6 編規定。」、「民事訴訟法第 490 條至第 492 條
    及第 495 條之 1 第 1 項之規定，於本編準用之。」、「
    原法院或審判長認抗告為有理由者，應撤銷或變更原裁定。
    」行政訴訟法第236條之2第4項、行政訴訟法第272條、民事
    訴訟法第490條第1項分別定有明文。又行政訴訟法第98條之
    2第2項規定：行政訴訟法第98條之2第2項規定：「發回或發
    交更審再行上訴，或依第 257 條第 2 項為移送，經判決後
    再行上訴者，免徵裁判費。」
三、經查，抗告人即原告不服被告民國107年7月9日中市裁字第6
    8-GAH350659號裁決書提起行政訴訟，及追加合併請求國家
    賠償，經本院107年度交字248號、107年度簡字第82號判決
    駁回原告之訴，原告不服提起上訴，經臺中高等行政法院10
    8年度交上字第6號、108年度簡上字第5號判決廢棄發回，遞
    經本院108年度交更一字2號、108年度簡更一字第3號判決駁
    回原告之訴，原告不服提起上訴，再經臺中高等行政法院10
    9年度交上字第27號、109年度簡上字第8號判決廢棄發回，
    經本院109年度簡更二字第3號判決駁回原告之訴，原告不服
    提起上訴，又經臺中高等行政法院110年度簡上字第7號判決
    廢棄發回，再經本院於110年10月28日以110年度簡更三字第
    5號判決在案，有前開相關案卷及判決可稽。茲抗告人對本
    院110年度簡更三字第5號判決提起上訴，依前揭規定，係於
    案件發回更審後再行上訴，依法免徵上訴裁判費。是以抗告
    意旨以前揭理由主張原裁定不當，應屬有理由，爰將原裁定
    廢棄。
四、依行政訴訟法第272條準用民事訴訟法第490條第1項，裁定
    如主文。
中　　華　　民　　國　　111 　年　　2 　　月　　11　　日
                行政訴訟庭法　官　楊萬益
以上正本證明與原本無異
如不服本裁定應於送達後10日內向本院提出抗告狀
中　　華　　民　　國　　111 　年　　2 　　月　　11　　日
                          書記官　林柏名